

# SITI FATIMAH

# SYSTEM ANALYST | QUALITY ASSURANCE | UI/UX DESIGNER



# **PROFIL**

Lulus dari Universitas Logistik dan Bisnis Internasional jurusan D3 Manajemen Informatika (Sebelumnya bernama Politeknik Pos Indonesia) pada tahun 2023 dengan IPK 3,75. Memiliki ketertarikan dibidang System Analyst, Quality Assurance, UI/UX Designer. Memiliki pengalaman magang 3 bulan di PT Pos Indonesia sebagai analisis sistem sekaligus web developer dan 1 bulan di PT Havetama Haviancindo sebagai IT pada program magang. Memiliki pemahaman mengenai SDLC, Database, Microsoft Office (Excel, Word dan Power Point).



# **₹ KONTAK**



+62822-8173-9615



fsiti4605@gmail.com



Serang, Banten



https://siti0908.github.io/sitifatimah.github.io/



https://www.instagram.com/siti\_fatimah982/



https://github.com/siti0908



https://www.linkedin.com/in/siti-fatimahb6a049216/



#### PENDIDIKAN

Sanbercode | 2023 - Now

Bootcamp

Jenis: Quality Assurance

Universitas Logistik dan Bisnis Internasional | 2020 - 2023

Jurusan: D3 Manajemen Informatika

: 3.75 / 4.00

SMA Negeri 9 Palembang | 2017 - 2020

Jurusan: IPA

Nilai : 88.47 / 100



# **PENGALAMAN ORGANISASI**

Himpunan Mahasiswa Manajemen Informatika | 2021 - 2023 Koordinator Divisi Humas (Hubungan Masyarakat)

Peserta Kuliah Umum 2 | 26 Maret 2022

"Introducing User Experience (UX)"

Seminar Himpunan Mahasiswa Manajemen Informatika | 7 November 2020

"Memanfaatkan Teknologi Untuk Bisnis"

Ekstrakulikuler Kerohanian Islam (Rohis) | 2018 - 2020

Sekretaris Umum



# **PENGALAMAN KERJA**

#### PT Havetama Haviancindo | Okt 2023 - Nov 2023

Magang | Divisi IT

- Membuat sistem informasi Monitoring pengiriman barang dan invoice. kemudian di hosting melalui CPanel.
- Daftar alat yang digunakan : VSCode, PHP, Bootstrap Adminite 3, Codeigniter, CPanel.

### PT Pos Indonesia (Persero) | Feb 2023 - Mei 2023

Magang | Divisi Pengendalian Sistem Operasi

- 📍 Membantu membackup data dari MongoDB.
- Membuat sistem informasi penyaluran beras bulog.
- Membuat sistem informasi NIPOS untuk pencetakan resi.
- Daftar alat yang digunakan: Sublime Text 3, PHP, Bootstrap Adminite 3,
  Codeigniter, MongoDB, Microsoft Office (word, excel).



# **PENGALAMAN PROYEK**

#### Tugas Akhir | Jun 2023 - Agu 2023

Universitas Logistik dan Bisnis Internasional

- Menganalisis kebutuhan sistem berdasarkan data sudah dikumpulkan dan dikelola kemudian membuat Sistem Informasi Pengembangan Aplikasi Nipos (Modul Pencetakan Resi).
- Menggunakan HTML, PHP, CSS, Ngrok, Codeigniter, UML, Business Process Modeling Notation (BPMN)

#### Proyek 2 | Apr 2022 - Agu 2022

Universitas Logistik dan Bisnis Internasional

- Menganalisis kebutuhan sistem berdasarkan data yang sudah dikumpulkan dan dikelola kemudian membuat Sistem Informasi Manajemen Matakuliah Proyek.
- Menggunakan HTML, PHP, CSS, Codeigniter, UML, Business Process Modeling Notation (BPMN).



#### **SERTIFIKAT**

- System Analyst | 25 Juli 2023
- Design Thingking | 15 Oktober 2020
- Pemateri UI General Knowledge & Tools In Design | 22 Juni 2023

# **KEMAMPUAN**

# **Programing**

• HTML

• PHP

• Codeigniter 3

• CSS

• Bootstrap

Postman

#### UI / UX

• Figma

Adobe XD

Balsamiq Mockup

#### **Analisis**

• Value Chain

**BPMN** 

Flow

#### **Document Skill**

• API Documentation

#### Pemodelan dan Alat Dokumentasi

Bizagi

• Enterprise Architect

Microsoft Visio.

 Microsoft Office (Word, Excel (Hlookup, Vlookup), dan Power Point)

#### Pemodelan UML

Use Case Diagram

Class Diagram

• Activity Diagram

System Sequence Diagram

Entity Relationship Diagram (ERD)

# **Project Manajemen Tools**

- Trello
- Qase.io